臺灣板橋地方法院刑事判決　　　　　　 100年度訴字第1104號
公　訴　人　臺灣板橋地方法院檢察署檢察官
被　　　告　吳威昱
上列被告因違反毒品危害防制條例案件，經檢察官提起公訴（
100 年度毒偵字第1485號、第2004號），被告於本院準備程序中
就被訴事實均為有罪之陳述，經詢問當事人意見，合議庭裁定由
受命法官依簡式審判程序獨任審理，本院判決如下：
    主  文
吳威昱施用第一級毒品，累犯，處有期徒刑壹年，扣案之海洛因
壹包（驗餘淨重肆點伍壹公克）沒收銷燬之。又施用第一級毒品
，累犯，處有期徒刑壹年，扣案之甲基安非他命壹包（驗餘淨重
零點貳伍玖伍公克）沒收銷燬之。應執行有期徒刑壹年拾月，扣
案之海洛因壹包（驗餘淨重肆點伍壹公克）、甲基安非他命壹包
（驗餘淨重零點貳伍玖伍公克）沒收銷燬之。
    事  實
一、吳威昱前於民國93年間因施用毒品案件，經國防部南部地方
    軍事法院裁定送觀察、勒戒後，認無繼續施用毒品之傾向，
    於93年12月23日執行完畢釋放。再於97年間因施用第一、二
    級毒品案件，經臺灣桃園地方法院以97年度審訴字第1742號
    分別判處有期徒刑7 月、4 月並定應執行刑為有期徒刑9 月
    確定；又因竊盜案件，經本院以97年度易字第1871號判處有
    期徒刑1 年確定，上開3 罪合併定應執行刑為有期徒刑1 年
    8 月確定，於99年6 月13日執行完畢。詎仍不知悔改，復基
    於施用第一級毒品海洛因及第二級毒品甲基安非他命之犯意
    ，先後為下列犯行：
  (一)於100 年2 月15日11時許，在其位於新北市板橋區○○○街
    106 巷28之2 號之住處內，以將海洛因、甲基安非他命摻在
    一起燒烤吸食煙霧之方式，同時施用第一級毒品海洛因、第
    二級毒品甲基安非他命1 次。嗣於同日14時45分（起訴書誤
    載為「15時40分」）許，經警持本院核發之搜索票至吳威昱
    上開住處搜索，扣得其所有之第一級毒品海洛因1 包（呈白
    色粉末狀，驗前淨重4.512 公克，驗餘淨重4.51公克）而查
    獲。
  (二)於100 年3 月5 日或同年月6 日某時，在其上開住處內，以
    將海洛因、甲基安非他命摻在一起燒烤吸食煙霧之方式，同
    時施用第一級毒品海洛因、第二級毒品甲基安非他命1 次。
    嗣於100 年3 月6 日14時30分許，在新北市板橋區○○○街
    80巷口為警查獲，並扣得其所有之第二級毒品甲基安非他命
    1 包（呈白色結晶狀，驗前淨重0.26公克，驗餘淨重0.2595
    公克）。
二、案經新北市政府警察局海山分局、板橋分局分別移請臺灣板
    橋地方法院檢察署檢察官偵查起訴。
    理  由
一、按本件被告吳威昱所犯係死刑、無期徒刑、最輕本刑為3 年
    以上有期徒刑以外之罪，其於準備程序就前揭被訴事實均為
    有罪之陳述，經受命法官告知簡式審判程序之旨，並聽取其
    與公訴人之意見後，本院認無不得或不宜改依簡式審判程序
    進行之情形，爰依刑事訴訟法第273 條之1 第1 項規定，裁
    定本件由受命法官獨任進行簡式審判程序，合先敘明。
二、上揭事實，業據被告於本院審理時坦承不諱，並有海洛因1
    包（呈白色粉末狀，驗前淨重4.512 公克，驗餘淨重4.51公
    克）及甲基安非他命1 包（呈白色結晶狀，驗前淨重0.26公
    克，驗餘淨重0.2595公克）扣案可稽，且被告於上開時、地
    2 度為警查獲後經警採尿送驗，檢驗結果均呈嗎啡、甲基安
    非他命陽性反應，有台灣檢驗科技股份有限公司100 年4 月
    1 日編號UL/2011/00000000號、100 年3 月25日編號UL/201
    1/00000000號濫用藥物檢驗報告、新北市政府警察局海山分
    局毒品案件尿液檢體編號及姓名對照表、新北市政府警察局
    板橋分局偵辦毒品危害防制條例被移送人姓名及代碼對照表
    各1 份附卷可憑，足認被告自白與事實相符，本件事證明確
    ，被告犯行均堪認定。至被告雖曾另於100 年3 月10日12時
    40分許在上址住處為警查獲有施用第一、二級毒品之犯行，
    並經本院以100 年度訴緝字第205 號分別判處有期徒刑8 月
    、5 月（目前尚未確定），惟被告於該案中施用第一級毒品
    海洛因與第二級毒品甲基安非他命之時間分別為100 年3 月
    8 日下午4 時許及同年月9 日晚間（此有該案判決書在卷可
    參），與本件被訴施用毒品之時間不同，2 案非屬事實上或
    裁判上一罪，並非同一案件，該案判決效力自不及於本案，
    本院仍應就被告本件被訴施用毒品之犯行予以審理，併此敘
    明。
三、按海洛因、甲基安非他命分別為毒品危害防制條例第2 條第
    2 項第1 款、第2 款所稱之第一、二級毒品，均不得施用、
    持有。次按，犯毒品危害防制條例第10條施用第一、二級毒
    品之罪者，檢察官應聲請法院裁定，令被告入勒戒處所觀察
    、勒戒，經觀察、勒戒後，檢察官依據勒戒處所之陳報，認
    受觀察、勒戒人無繼續施用毒品傾向者，應即釋放，並為不
    起訴之處分；認受觀察、勒戒人有繼續施用毒品之傾向者，
    檢察官應聲請法院裁定令入戒治處所強制戒治，其期間為6
    個月以上，至無繼續強制戒治之必要為止，但最長不得逾1
    年，強制戒治期滿，應即釋放，由檢察官為不起訴之處分。
    觀察、勒戒或強制戒治執行完畢釋放後，5 年內再犯第10條
    之罪者，應依一般刑事訴訟程序予以起訴論罪科刑，此觀諸
    毒品危害防制條例第20條第1 項、第2 項、第23條第1 項、
    第2 項規定自明。而被告若於5 年內已再犯，經依法追訴處
    罰，縱其第3 次（或第3 次以上）再度施用毒品之時間，在
    初犯經觀察、勒戒或強制戒治執行完畢釋放5 年以後，已不
    合於「5 年後再犯」之規定，且因已於「5 年內再犯」，顯
    見其再犯率甚高，原實施觀察、勒戒或強制戒治，已無法收
    其實效，即應依該條例第10條處罰（最高法院95年5 月9 日
    95年度第7 次刑事庭會議決議可資參照）。被告既有如事實
    欄所示觀察、勒戒及論罪科刑之前科，有臺灣高等法院被告
    前案紀錄表1 份在卷可考，本件係其第3 次以上施用毒品，
    依前述規定自應予以起訴論罪科刑。是核被告所為，係犯毒
    品危害防制條例第10條第1 項、第2 項施用第一、二級毒品
    罪。被告持有第一、二級毒品之低度行為，應分別為施用第
    一、二級毒品之高度行為所吸收，不另論罪。被告於事實(一)
    、(二)部分均係以一施用行為，同時施用第一、二級毒品，為
    想像競合犯，應各依刑法第55條規定，從一重論以施用第一
    級毒品罪。至公訴意旨雖認被告所犯事實(一)、(二)之施用第一
    級毒品與施用第二級毒品之不同罪名間，均犯意各別，罪名
    互異，施用第一級毒品罪與施用第二級毒品罪之不同罪名間
    應予分論併罰，惟被告已於本院審理時自承係於如事實欄所
    示時、地，2 度以將海洛因、甲基安非他命摻在一起燒烤吸
    食煙霧之方式，同時施用海洛因及甲基安非他命等語（見本
    院100 年12月8 日準備程序筆錄），而海洛因、甲基安非他
    命均可以燒烤吸食煙霧之方式施用，有行政院衛生署管制藥
    品管理局93年2 月9 日管宣字第0930001092號、同年9 月6
    日管檢字第0930008112號函各1 份在卷可佐，公訴人復未提
    出其他證據證明被告於100 年2 月15日、同年3 月6 日被查
    獲前均係分別施用海洛因及甲基安非他命，是尚難認被告有
    分別施用該2 種毒品之情，公訴人前開所認，容有誤會，應
    予敘明。被告所犯上開2 件施用第一級毒品罪，犯罪時間不
    同，犯意各別，犯行獨立，應分論併罰。被告曾有如前所述
    之論罪科刑前科，其於有期徒刑執行完畢後5 年內，故意再
    犯本案2 件有期徒刑以上之罪，均為累犯，應各依刑法第47
    條第1 項規定加重其刑。爰審酌被告經觀察、勒戒及論罪科
    刑後，仍未能戒絕毒癮，顯見其戒絕毒癮之意念非堅，惟念
    其於犯罪後坦承犯行，態度良好，且施用毒品行為，乃屬對
    自身健康之戕害行為，及其犯罪動機、目的、手段、同時施
    用第一、二級毒品等一切情狀，分別量處如主文所示之刑，
    並定其應執行之刑，以資懲儆。
四、扣案之白色粉末1 包（驗前淨重4.512 公克，驗餘淨重4.51
    公克，於事實(一)所示時、地查扣）及白色結晶1 包（驗前淨
    重0.26公克，驗餘淨重0.2595公克，於事實(二)所示時、地查
    扣），經檢驗結果，分別為第一級毒品海洛因及第二級毒品
    甲基安非他命，此有交通部民用航空局航空醫務中心100 年
    3 月25日航藥鑑字第1001647 號、100 年4 月12日航藥鑑字
    第1001999 號毒品鑑定書各1 份在卷可按，且均係被告所有
    供其施用之物，業據被告於100 年2 月15日警詢及100 年12
    月8 日本院準備程序中分別供述在卷，應依毒品危害防制條
    例第18條第1 項前段規定，不論屬於犯人與否，均沒收銷燬
    之，至鑑驗耗損之毒品因已滅失，自無庸宣告沒收銷燬。又
    警方於事實(二)所示時、地查獲被告時，固一併自被告所駕駛
    之車號5452-A2 號自小客車內查獲白色粉末2 包（經檢驗結
    果均未檢出海洛因、安非他命、甲基安非他命、MDMA、MDA
    、嗎啡、可待因、古柯鹼、K 他命等毒品成分，此有交通部
    民用航空局航空醫務中心100 年4 月12日航藥鑑字第100199
    9 號毒品鑑定書1 份在卷可證）、注射針筒1 支等物，惟被
    告否認上開物品與其本件施用第一、二級毒品之犯行有關，
    公訴人亦未提出證據證明上開白色粉末或針筒與被告本件施
    用第一、二級毒品之犯行有何相關，該白色粉末2 包及注射
    針筒1 支爰均不予宣告沒收或沒收銷燬，附此敘明。
據上論斷，應依刑事訴訟法第273 條之1 第1 項、第284 條之1
、第299 條第1 項前段，毒品危害防制條例第10條第1 項、第2
項、第18條第1 項前段，刑法第11條、第55條、第47條第1 項、
第51條第5 款，判決如主文。
本案經檢察官王筱寧到庭執行職務。
中    華    民    國   100    年    12    月    23    日
                  刑事第十三庭  法  官  楊筑婷
以上證明與原本無異。
如不服本判決應於收受本判決後10日內向本院提出上訴書狀，並
應敘述具體理由，如未敘述上訴理由者，應於上訴期間屆滿後20
日內補提理由書狀於本院（均須按他造當事人之人數附繕本）「
切勿逕送上級法院」。
                                書記官  傅淑芳
中    華    民    國   100    年    12    月    23    日
附錄本判決之論罪法條：
毒品危害防制條例第10條
施用第一級毒品者，處6 月以上5 年以下有期徒刑。
施用第二級毒品者，處3 年以下有期徒刑。